【裁判字號】    88,交聲,276
【裁判日期】    890428
【裁判案由】    違反道路交通管理處罰條例聲明異議
【裁判全文】
台灣士林地方法院交通事件裁定                    八十八年度交聲字第二七六號
    原處分機關  臺北巿交通事件裁決所
    異  議  人  甲○○
    即受處分人
右列受處分人因違反道路交通管理處罰條例案件，對於臺北市交通事件裁決所八十八
年八月二十三日所為之處分（原處分案號：北市交裁駕字第二二－○○一一九八一七
七號），聲明異議，本院裁定如左：
    主  文
異議駁回。
    理  由
一、原處分意旨略以：聲請人甲○○於民國八十八年二月二十四日凌晨一時三十分許
    ，駕駛車號ＥＲ－一九○五號自小客車，行經台十五線（即俗稱西濱公路）七十
    四公里加九百五十公尺與新竹市○○路交叉口處，超速行駛及闖紅燈，爰依道路
    交通管理處罰條例第四十條第一項、五十三條、第六十三條第一項第一款、第三
    款規定，各裁處罰鍰新臺幣一千二百元及一千八百元，合計罰鍰新臺幣三千元，
    並記違規點數四點。聲明異議意旨則以：聲請人甲○○係開車時速九○公里，於
    閃綠燈時通過交岔路，並非闖紅燈，爰依法聲明異議云云
二、按汽車駕駛人，行車速度，超過規定之最高時速者，處四百元以上八百元以下罰
    緩；各記違規點數一點；又汽車駕駛人，行經有燈光號誌管制之交岔路口闖紅燈
    者，處六百元以上一千二百元以下之罰鍰，各記違規點數三點，道路交通管理處
    罰條例第四十條第一項、五十三條、第六十三條第一項第一款、第三款分別定有
    明文。
三、受處分人即異議人甲○○確於前揭時間，駕駛車號ＥＲ－一九○五號自小客車，
    沿西濱公路由南往北行駛，並以時速九十至一百公里之高速行經上開路段等情，
    業據受處分人自承在卷，而該路段行車速限為時速五十公里，亦有道路交通事故
    調查報告表乙紙在卷可稽，是受處分確有超速行駛之違規情事，至為明確。另受
    處分人辯稱其係閃綠燈時通過上開路口，並非闖紅燈云云。然受處分人確有在前
    揭時間，駕駛上開車輛沿西濱公路由南往北行駛，行經西濱公路與新竹市○○路
    之有燈光號誌管制之交岔路口時闖越紅燈，撞及曾嘉祥所騎乘車號ＧＺＳ－九八
    二號機車（該車沿新竹市○○路由西往東行駛，且依綠燈指示穿越西濱公路），
    致曾嘉祥受傷等情，業經被害人曾嘉祥指證綦詳，並經證人即當時騎乘機車跟隨
    在曾嘉祥後方之賴經山及證人即當時與受處分人同向行駛停於前述交岔路口等待
    綠燈之吳金龍分別於警訊時證述無訛。又衡諸常情，受處分人與證人賴經山、吳
    金龍等人素無嫌隙，證人賴經山、吳金龍應無虛捏受處分人交通違規事實之必要
    ，是渠等所為證言均應堪採信。況受處分人於違規當日晚間八時許接受警方調查
    時，亦供稱其對於燈號是否為綠燈，不太確定等語在卷，此外，復有道路交通事
    故調查報告表乙紙在卷可按。再者，受處分人甲○○於八十八年二月二十三日晚
    間，駕駛上開車輛由台中縣大甲鎮友人住處，沿西濱公路自南往北返回其住處，
    於同年月二十四日凌晨一時三十分許，行經新竹市○○○路與東大路之有紅綠燈
    之交岔口時，應注意車輛行駛至交岔路口，其行進須遵守燈光號誌，遇紅燈應依
    車道連貫暫停；且應注意該路段行車速度，不得超過時速五十公里，以避免發生
    危險之事故，而依當時之情形，天候晴、雖屬夜間但有照明，並無不能注意之情
    事，竟疏於注意，駕駛前開車輛，貿然以時速九十至一百公里之速度疾駛並闖越
    紅燈，適曾嘉祥騎乘車號ＧＺＳ九八二號機車，沿東大路由西往東，依綠燈指示
    穿越西濱公路時，因無法預見甲○○將會闖越紅燈，而剎車不及，並撞及甲○○
    所駕駛之前開車輛左後車門，致曾嘉祥受有右股骨頸、股骨幹骨折、右手第五掌
    骨骨折、左鎖骨骨折、左外耳撕裂傷之傷害，甲○○肇事後，非但未停車，反加
    速逃逸，嗣經證人吳金龍、賴經山目睹記下車號並報警循線查獲之事實，已由臺
    灣新竹地方法院檢察署檢察官以八十八年偵字第二六二○號提起公訴，嗣經臺灣
    新竹地方法院及臺灣高等法院分別以八十八年訴字第一八八號、八十八年交上訴
    字第一○二號判處有期徒刑六月確定在案，並經本院調閱上開刑事案卷查明屬實
    ，有刑事判決書二份在卷可按，是受處分人所辯其未闖灴燈云云，顯係事後卸責
    之詞，委不足採，受處分人確有超速行駛及闖紅燈之違規行為，應堪認定。綜核
    上情，原處分機關據以援引上開規定，分別裁處受處分人罰鍰新臺幣一千二百元
    及一千八百元，合計罰鍰新臺幣三千元，並記違規點數四點，核無不當，本件異
    議為無理由，應予駁回。
據上論斷，應依道路交通案件處理辦法第十九條，裁定如主文。
中      華      民      國    八十九    年      四      月    二十八    日
                                  台灣士林地方法院交通法庭
                                      法  官  陳  章  榮
右正本證明與原本無異。
如不服本裁定應於送達後五日內向本院提出抗告狀。
                                      書記官  劉  提  幸
中      華      民      國    八十九    年      五      月      三      日


司法院資訊處製作；財團法人民間司法改革基金會備份。
